【裁判字號】    97,小上,61
【裁判日期】    970424
【裁判案由】    返還價金
【裁判全文】
臺灣臺北地方法院民事裁定              97年度小上字第61號
    上  訴  人  甲○○
    被上訴人    乙○○○○○○.
上列當事人間請求返還價金事件，上訴人對於中華民國97年1月1
8日本院臺北簡易庭96年度北小字第6376號第一審小額民事判決
提起上訴，本院裁定如下：
    主   文
上訴駁回。
第二審訴訟費用新臺幣壹仟伍佰元由上訴人負擔。
    理   由
一、按對於小額程序第一審裁判之上訴或抗告，非以其違背法令
    為理由，不得為之；上訴狀內應記載上訴理由，表明下列各
    款事項︰（一）原判決所違背之法令及其具體內容。（二）
    依訴訟資料可認為原判決有違背法令之具體事實，民事訴訟
    法第四百三十六條之二四第二項、第四百三十六條之二五定
    有明文。又按對於小額程序之第一審裁判提起上訴時，如係
    以第一審判決有不適用法規或適用法規不當為上訴理由時，
    其上訴狀或理由書應有具體之指摘，並揭示該法規之條項或
    其內容。若係成文法以外之法則，應揭示該法則之旨趣；其
    為經驗法則、證據法則者，亦應具體指摘揭示該經驗法則或
    證據法則；倘為司法院解釋或本院之判決，則應揭示該判解
    之字號或其內容，上訴狀或理由書如未依此項方法表明者，
    即難認為已對小額程序之第一審判決之違背法令有具體之指
    摘，其上訴自難認為合法，最高法院七十一年台上字第三一
    四號及七十年度台上字第七二０號判例參照。再按為貫徹小
    額程序之簡速性，避免因上訴或抗告費時，不符訴訟利益，
    小額事件之裁判原則上宜於第一審確定，惟第一審裁判如有
    違背法令情事者，為保障當事人權益，自應許其上訴或抗告
    於第二審，故明定對於小額程序之第一審裁判，非以其違背
    法令為理由，不得上訴或抗告，從而如仍為上訴，即屬上訴
    不合程式，第二審法院應依同法第四百三十六條之三二第二
    項準用第四百四十四條第一項以裁定駁回之。
二、上訴意旨略以：伊於民國96年3月28日與被上訴人簽訂機車
    買賣訂購書合約（下稱系爭合約），訂購機車一輛（SG30CB
    )，車牌號碼為CWA-199，總價新臺幣（下同）43,000元，然
    系爭機車左、右轉指示燈及夜間大燈有時不亮，確為重大瑕
    疵，欠缺通常之效用及價值約定而解除契約，被上訴人應返
    還已付價金。又系爭合約書雖約定附加「保固期兩年」之字
    樣，乃兩造於買賣契約成立過程之前提，並非買賣契約以外
    之契約。又機車里程表顯示為1萬2百多公里，伊誤看為1萬2
    千多公里，故誤以為購車後已騎4000多公里等語，並聲明不
    服原審判決。
三、經查，依上訴人於上訴狀內所記載之上訴理由，無非係就車
    燈不亮為重大瑕疵及保固期二年之性質爭執，此等皆為事實
    認定之問題；原審就車燈雖有不亮然上訴人仍自承持續騎乘
    ，機車而未欠缺通常效用或價值，被上訴人不負瑕疵擔保責
    任；且保固期二年乃另行成立之修繕契約，被上訴人若未維
    修，僅能由上訴人訴請損害賠償，而非解除買賣契約等情認
    定甚明。上訴人既未表明原判決有違背之法令及其具體內容
    ，或具體指摘原審判決有何不適用法規或適用不當之情形，
    復無指明所違背之法規、法則、司法解釋或最高法院判例，
    且就整體訴訟資料亦無從認定原判決有何違背法令之具體事
    實，難認已於上訴狀內依法表明原審判決如何具體違背法令
    ，揆諸前揭說明，應認上訴人提起本件上訴，未具上訴之合
    法程式，其上訴自難認為合法，自應裁定駁回其上訴。
四、本件訴訟費用額，確定為如主文第2項所示。
五、據上論結，本件上訴為不合法，依民事訴訟法第436條之32
    第1項、第2項、第444條第1項前段、第436條之19第1項、第
    95條、第78條，裁定如主文。
中    華    民    國    97    年    4    月    24    日
                  民事第四庭  審判長法  官  劉坤典
                                    法  官  余明賢
                                    法  官  吳定亞
以上正本係照原本作成
本裁定不得抗告。
中    華    民    國    97    年    4    月    24    日
                                    書記官  高秋芬


司法院資訊處製作；財團法人民間司法改革基金會備份。
